【裁判字號】    90,易,857
【裁判日期】    900406
【裁判案由】    毒品危害防制條例
【裁判全文】
臺灣臺中地方法院刑事判決                            九十年度易字第八五七號
    公  訴  人  臺灣臺中地方法院檢察署檢察官
    被      告  甲○○
右列被告因毒品危害防制條例案件，經檢察官提起公訴（九十年度毒偵字第八二五號
），本院判決如左：
    主  文
甲○○連續施用第二級毒品，處有期徒刑陸月，如易科罰金，以參佰元折算壹日。
扣案之安非他命捌小包（合計毛重約拾參點參公克），均沒收銷燬之。
    事  實
一、甲○○前曾二度因施用毒品案件，先後經本院依序以八十九年度毒聲字第五九六
    一號及八十九年度毒聲字第六四四七號裁定送觀察、勒戒後，均認無繼續施用毒
    品之傾向，並據台灣台中地方法院檢察署檢察官分別以八十九年度毒偵字第六四
    六七號、八十九年度毒偵字第六九六二號處分不起訴確定在案。詎其仍不知悔改
    ，復基於概括之犯意，自民國八十九年十一月間起至同年十二月十九日止，在台
中市○○區○○里○鄰○○路六六二巷卅八號住處等地，以置於鋁箔紙上再用火
    燒烤使產生白色煙霧藉供吸食之方式，連續施用第二級毒品安非他命多次。嗣先
    於八十九年十二月十九日上午八時許，在台中市○○路與自治街交岔口某便利商
    店內為警查獲，並扣得其所有之第二級毒品安非他命八小包（合計毛重約十三點
    三公克）；其後又於八十九年十二月二十三日下午十四時三十分許，經警予以採
    尿送驗，呈有甲基安非他命之陽性反應。
二、案經台中市警察局第一分局與第三分局先後報請臺灣臺中地方法院檢察署檢察官
    偵查起訴。
    理  由
一、訊據被告甲○○，對於右揭為警查獲並經警扣得其所有安非他命八小包，及於八
    十九年十二月十九日確曾施用毒品安非他命一次等之事實固供承不諱；惟否認在
    八十九年十二月十八日前亦有施用毒品安非他命之情事，辯稱：伊自前次不起訴
    處分後即未再施用過安非他命等語。然查，被告右揭自八十九年十一月間起又開
    始施用毒品安非他命之事實，業據被告於偵查中供承綦詳，且有為警當場所查獲
    之第二級毒品安非他命八小包（合計毛重約十三點三公克）扣案、暨被告於八十
    九年十二月二十三日下午十四時三十分許為警查獲後，經警採集其尿液送檢驗結
    果，呈有甲基安非他命陽性反應，由台中市衛生局出具之煙毒尿液檢驗成績書一
    紙附卷可稽，被告上開之所辯，顯係事後飾卸之詞，應不足採信。又被告前因施
    用毒品案件，經本院先後二次裁定送觀察、勒戒後，均認無繼續施用毒品之傾向
    ，而經臺灣臺中地方法院檢察署檢察官分別以八十九年度毒偵字第六四六七號及
    八十九年度毒偵字第六九六二號處分不起訴，亦有臺灣臺中地方法院檢察署刑案
    資料查註紀錄表及該二件不起訴處分書在卷足憑。本件事證明確，被告三犯施用
    毒品犯行堪以認定。
二、按安非他命為毒品危害防制條例第二條第二項第二款所規定之第二級毒品，核被
    告本件所為，係犯毒品危害防制條例第十條第二項之施用第二級毒品罪。被告為
    施用而持有第二級毒品，其持有之低度行為，已為施用之高度行為所吸收，不另
    論罪。被告先後多次施用第二級毒品犯行，時間緊接，又觸犯構成要件相同之罪
    名，顯係基於概括之犯意反覆為之，為連續犯，應依刑法第五十六條之規定以一
    罪論，並依法加重其刑。爰審酌被告已有多次施用毒品前科，仍不知悔改，及其
    犯罪之動機、目的、手段、犯罪後之態度等一切情狀，量處如主文所示之刑，並
    諭知易科罰金之折算標準，以示懲儆。扣案之安非他命八小包（合計毛重約十三
    點三公克）係毒品，應依毒品危害防制條例第十八條第一項前段之規定宣告沒收
    銷燬之。
據上論斷，應依刑事訴訟法第二百九十九條第一項前段，毒品危害防制條例第十條第
二項、第二十條第三項、第十八條第一項前段，刑法第十一條前段、第五十六條、第
四十一條第一項前段，判決如主文。
中      華      民      國      九十      年      四      月      六    日
                                    臺灣臺中地方法院刑事第三庭
                                            法  官  張  智  雄
右正本證明與原本無異。
如不服本判決，應於判決送達後十日內向本院提出上訴狀，上訴於臺灣高等法院臺中
分院( 須附繕本 )。
                                            書記官
中      華      民      國      九十      年      四      月      九    日
附錄論罪科刑法條
毒品危害防制條例第十條第二項：施用第二級毒品者，處三年以下有期徒刑。


司法院資訊處製作；財團法人民間司法改革基金會備份。
